臺灣士林地方法院交通事件裁定 　　　　 94年度交聲字第382號
原處分機關　臺北市交通事件裁決所
異議人即受
處　分　人　甲○○
上列異議人即受處分人因違反道路交通管理處罰條例案件，對於
台北市交通事件裁決所中華民國94年5 月11日所為之處分（原處
分案號：北市裁二字第裁22-Z00000000號）聲明異議，本院裁定
如下：
        主      文
異議駁回。
        理      由
一、按「汽車行駛高速公路，應依速限標誌指示」、「汽車在行
    駛途中，不得驟然任意變換車道，如欲超越前車或變換車道
    時，應先顯示方向燈告知前後車輛，並保持安全距離及間隔
    ，方得超越或變換車道」，高速公路交通管制規則第5 條第
    1 項前段及第11條分別定有明文。又汽車行駛於高速公路，
    而不遵管制之規定者，處汽車駕駛人新台幣（下同）3,000
    元以上6,000 元以下罰鍰，道路交通管理處罰條例第33條第
    1 項訂有明文；再汽車駕駛人有第33條之情形者，除依原條
    款處罰鍰外，並予各記違規點數1 點，道路交通管理處罰條
    例第63條第1 項第1 款亦有明文。
二、本件異議人即受處分人甲○○所有之車號3C─6909號自用小
    客車於民國94年3 月22日21時05分許，沿國道3 號高速公路
    南向車道行駛，至國道三號高速公路南向220 公里附近路段
    ，為內政部警政署國道公路警察局第七警察隊名間分隊警員
    張志維、林政德以雷射槍測速器於距離測速點318 公尺處，
    測獲該車行車時速達150 公里（速限110 公里），超速40公
    里，即開啟警示燈，鳴笛，示意攔停稽查，惟上開自用小客
    車駕駛人因時速過快，未及注意員警之攔查示意，致未停車
    接受取締，經員警張志維、林政德在後尾隨追趕，詎異議人
    於國道3 號高速公路南向220 公里至223 公里路段之間，由
    原行駛之車道，直接驟然變換至其他車道，均未使用方向燈
    ，迄223 公里處始為警於其右側車道示警攔停，製單舉發（
    公警交字第Z00000000 號）其「行速150 公里，限速110 公
    里，超速40公里」、「220 公里至223 公里任意變換車道內
    中外直切變換」之違規。嗣受處分人於前揭舉發通知單上所
    載應到案日期之94年4 月6 日向原處分機關提出申訴，經原
    處分機關請舉發單位調查結果，仍認受處分人所有之上開自
    用小客車確有前揭違規行為，原處分機關乃依前揭道路交通
    管理處罰條例第33條第1 項、第63條第1 項（第一款）規定
    及違反道路交通管理事件統一裁罰標準及處理細則第24條暨
    統一裁罰基準表等規定，於94年5 月11日以北市裁二字第裁
    22-Z00000000號裁處受處分人6,000 元罰鍰並記違規點數2
    點。
三、訊據受處分人固坦承其為上開車號3C─6909號自用小客車所
    有人，且於前揭時、地駕車行經上揭路段，為警製單舉發等
    情不諱，惟矢口否認有何上述違規行為，辯稱：伊為警攔停
    舉發前，伊並無超速，警員也沒有攔截伊，等到攔停伊時，
    伊並沒有違規，也沒有給伊看測速槍之數值，員警此種舉發
    方式，會引發爭議，也沒有證據證明伊超速；再者，員警攔
    停伊時，是用逼迫方式，造成伊驚嚇，伊也沒有任意變換車
    道之違規事實云云。經查：異議人即受處分人甲○○所有之
    車號3C-6909 號自用小客車於94年3 月22日21時5 分許，沿
    國道3 號高速公路南向車道行駛，至國道3 號高速公路南向
    220 公里前318 公尺處，為警持檢驗合格之測速槍（編號：
    PL19017 號）測得以時速150 公里之速度行駛，超逾該路段
    速限時速40公里，且嗣於國道3 號高速公路南向220 公里至
    223 公里之間，未使用方向燈於中內外車道任意變換行駛，
    為使其接受取締，經員警張志維、林政德在後尾隨目擊，始
    於同路段同向223 公里處攔停之事實，業據證人即本件舉發
    警員張志維、林政德於本院94年6 月20日經本院行隔離訊問
    後，結證詳確，兩人所證且大致相符，確認異議人即受處分
    人確有上述違規行為（本院94年6 月20日訊問筆錄第2 頁至
    7 頁參照）。除其證言大致相符之外，衡諸證人張志維、林
    政德均為執法人員，與受處分人素不相識，並無仇怨，又在
    偽證重典之心理壓力下而為證言，諒無設詞誣陷受處分人之
    理，其證言應堪採信。
四、異議人堅詞否認員警曾於國道3 號高速公路南向220 公里處
    以指揮棒立時攔停之事實。此部分待證事實雖據證人張志維
    、林政德雖到庭結證稱：當時持測速槍執行測速勤務之張志
    維於318 公尺之測距測得異議人即受處分人以時速150 公里
    超速行駛時，張志維有立即以指揮棒攔停，並告知林政德開
    啟警示燈並鳴笛示意攔停等語（本院94年6 月20日訊問筆錄
    第3 頁、第5 頁分別參照），本院審酌員警張志維係於318
    公尺處測得異議人以時速150 公里行駛（舉發單參照），依
    此換算結果，異議人自被員警張志維測得超速行使之處，至
    經過員警測距處，其時間約僅7.632 秒，不論就舉發員警或
    者異議人而言，反應時間確屬短暫；再者，員警本即未舉發
    異議人此部分之違規事實，益徵異議人堅稱當時確無看到員
    警指揮攔停稽查，確有所據。然既此部分原即未據員警舉發
    異議人有何不服攔停稽查逃逸之違規行為，原已與原處分之
    裁決判斷不生影響；再者，縱員警未及以指揮棒攔停舉發，
    亦不足推論異議人即無超速行駛之違規事實，因認尚不得據
    此而為有利異議人即受處分人之認定。
五、異議人再又辯稱，伊於國道3 號高速公路南向223 公里處為
    員警張志維、林政德所駕警車攔停之際，備受驚嚇云云，惟
    此係員警於具體情形，其執法方式是否過當之問題，尚與異
    議人即受處分人是否確有違規事實無涉，亦無從遽而否定員
    警張志維、林政德2人證詞之證據能力。
六、異議人復辯稱伊為警攔停之後，要求員警出示測速槍測得之
    數值，惟卻遭警拒絕，本件並無證據可證伊超速行駛之違規
    事實云云。然此節業據證人即舉發員警張志維證稱：係異議
    人不看測速器（本院94年6 月20日訊問筆錄第3 頁參照）；
    員警林政德亦就當時之情形證述略以：當時係張志維要給異
    議人看，伊製單，異議人也不理會等語（本院94年6 月20日
    訊問筆錄第5 頁參照）。況異議人超速行駛之待證事實，除
    已無法再現之測速槍顯現數值以外，也據證人就當時見聞之
    測得數值為時速150 公里均結證詳確，而證人又屬法定證據
    方法，倘別無瑕疵可指，又屬可信，自堪採為認定異議人違
    規事實之證據，則異議人上開辯解，均不可採。
七、異議人雖又辯稱其受一案二罰，惟異議人不同之2 行為，分
    別違背高速公路交通管制規則第5 條第1 項前段、第11條之
    不同管制規定，自無一案二罰之情事，異議人所辯尚有誤會
    。綜上，異議人即受處分人空言否認其違規事實云云，均屬
    事後卸責之詞，殊不足採。受處分人所有之上開自用小客車
    確有在高速公路上任意變換車道、超速等違規行為，堪以認
    定。
八、綜上所述，異議人即受處分人所有之上開自用小客車確有在
    高速公路上超速、任意變換車道等違規行為，受處分人於前
    揭舉發通知單上所載應到案日期向原處分機關提出申訴，經
    原處分機關請舉發單位調查結果，仍認受處分人所有之上開
    自用小客車確有前揭違規行為，原處分機關乃依前揭道路交
    通管理處罰條例第33條第1 項、第63條第1 項（漏引第1 款
    ，應予更正）及違反道路交通管理事件統一裁罰標準及處理
    細則第24條暨統一裁罰基準表等規定，於94年5 月11日以北
    市裁二字第裁22-Z00000000號裁決書裁處受處分人6000元罰
    鍰並記違規點數2 點，於法並無違誤，本件異議為無理由，
    應予駁回。
據上論斷，應依道路交通案件處理辦法第19條，裁定如主文。
中　　華　　民　　國　　94　　年　　6 　　月　　28　　日
                  交通法庭  法  官  許辰舟
以上正本證明與原本無異。
如不服本裁定應於送達後5 日內向本院提出抗告狀。
                            書記官  洪忠改
中　　華　　民　　國　　94　　年　　7 　　月　　1 　　日
